臺灣雲林地方法院刑事判決　　　　　　　　　　　　　九十二年度訴字第六四四號
　　公　訴　人　臺灣雲林地方法院檢察署檢察官
　　被　　　告　辛○○
　　　　　　　　己○○
　　右二人共同
　　指定辯護人　本院公設辯護人　庚○○
　　被　　　告　戊○○
　　選任辯護人　林俊欽
　　被　　　告　子○○
　　選任辯護人　簡維弘
　　被　　　告　乙○○
　　選任辯護人　蔡碧仲
　　　　　　　　涂愛紳
右列被告因強盜等案件，經檢察官提起公訴（九十二年度偵字第四六八七號），本院
判決如左：
    主  文
己○○意圖為自己不法之所有，結夥三人以上，以強暴至使不能抗拒，而取他人之物
，累犯，處有期徒刑柒年陸月。扣案之偽造六合彩簽單壹張、仿ＢＥＲＥＴＴＡ廠８
４型半自動手槍製造之金屬玩具手槍壹把均沒收。
辛○○意圖為自己不法之所有，結夥三人以上，以強暴至使不能抗拒，而取他人之物
，累犯，處有期徒刑柒年陸月。扣案之偽造六合彩簽單壹張、仿ＢＥＲＥＴＴＡ廠８
４型半自動手槍製造之金屬玩具手槍壹把均沒收。
戊○○意圖為自己不法之所有，結夥三人以上，以強暴至使不能抗拒，而取他人之物
，處有期徒刑柒年陸月。扣案之偽造六合彩簽單壹張、仿ＢＥＲＥＴＴＡ廠８４型半
自動手槍製造之金屬玩具手槍壹把均沒收。
子○○意圖為自己不法之所有，結夥三人以上，以強暴至使不能抗拒，而取他人之物
，處有期徒刑柒年。扣案之偽造六合彩簽單壹張、仿ＢＥＲＥＴＴＡ廠８４型半自動
手槍製造之金屬玩具手槍壹把均沒收。
乙○○意圖為自己不法之所有，結夥三人以上，以強暴至使不能抗拒，而取他人之物
，處有期徒刑柒年。扣案之偽造六合彩簽單壹張、仿ＢＥＲＥＴＴＡ廠８４型半自動
手槍製造之金屬玩具手槍壹把均沒收。
    事  實
一、辛○○曾於民國九十年七月九日因竊盜案件，經本院以九十年度港簡字第一一六
    號判處有期徒刑四月，並於九十年八月七日確定，於九十年八月二十二日易科罰
    金執行完畢；己○○曾於八十六年九月五日因賭博案件，經台灣基隆地方法院以
    八十六年度易字第七五一號判處有期徒刑五月，並於八十六年十月三日確定，復
    因違反麻醉藥品管理條例案件，經台灣台北地方法院於八十七年三月二十七日以
    八十六年度訴字第二五九七號判處有期徒刑四月確定，上開二案件經台灣台北地
    方法院於八十八年二月二十四日以八十八年度聲字第一四０號裁定定應執行刑八
    月，於八十八年五月十八日易科罰金執行完畢。二人均不知悔改，緣己○○、辛○○、戊○○、子○○、乙○○五人乃基於意圖為自己不法所有之犯意聯絡，共
    同謀議由乙○○先行出資新台幣（下同）四萬二千元為簽賭金，推由辛○○前往
    丁○○（業經本院判處有期徒刑五月，緩刑三年確定）所經營位於雲林縣四湖鄉
    ○○村○○○路三八巷二號之六合彩簽賭站簽賭後，再由戊○○邀集他人假冒刑
    警之身分將該簽賭站所有之六合彩簽單強行取回，俟當期六合彩開獎後，再偽造
    中獎號碼之簽單，使丁○○於無號碼可供核對之情形下，陷於錯誤將彩金交付予
    辛○○，五人並約定所詐得之彩金由己○○、子○○與戊○○分得五成，辛○○
    與乙○○分得五成。乙○○於九十二年十一月六日將簽賭金攜往雲林縣麥寮鄉華
    盛頓汽車旅館八０二號房交給己○○，再由己○○轉交給辛○○，渠等五人為向
    丁○○詐取彩金，遂於得預見假冒刑警可能會使用強暴、脅迫等強制手段逼迫丁○○將賭博簽單交出之情形下，仍基於不惜強取財物之意思，由戊○○於同日中
    午致電要求癸○○（由本院另案審理中）前往雲林縣麥寮鄉華盛頓汽車旅館八０
    二號房與其會合，嗣同日下午三時三十分許，癸○○與丑○○（由檢察官另行偵
    辦中）至上開地點後，戊○○即告知癸○○，要其邀集四名男子與辛○○前往上
    開簽賭站，俟辛○○簽賭後，由該四名男子假冒刑警之身分將該簽賭站所有之六
    合彩簽單取出。癸○○旋即邀集丑○○、壬○○、張榮峰，張榮峰再邀集林廷珈
    ，至雲林縣四湖鄉參天宮停車場與其會合，並於同日下午五時許在該停車場告知
    上開假冒刑警取得簽單之計劃，渠等五人即與戊○○等五人共同基於意圖為自己
    不法所有之犯意聯絡，與辛○○一同前往上開簽賭站，於同日下午六時三十分許
    辛○○、癸○○、張榮峰先行進入，並由辛○○以四萬二千元向丁○○所僱用之
    會計甲○○（業經本院判處有期徒刑四月，緩刑三年確定）簽賭六合彩（共六注
    ）後先行離開，癸○○亦以二千元向甲○○簽賭六合彩後離開，壬○○、丑○○
    、林廷珈即進入該簽賭站，丁○○之妻丙○○將渠等誤認為警察，即大喊「警察
    來了」，先行入內之張榮峰亦表明警察之身分，現場之賭客聽聞後即起騷動，張
    榮峰見狀即舉起預藏之玩具手槍（經鑑定認不具殺傷力）對準甲○○稱：「不要
    動」，丑○○亦將賭場之鐵門關上，以此強暴之方法控制在場人之行動，並命丁○○將傳真機、錄影機、錄影帶、六合彩簽單等物交出，至使甲○○、丁○○不
    能抗拒，交出上開物品。渠等取得簽單後，即佯稱要現場一人提供身分資料予警
    方調查，俟丁○○入內拿取丙○○之國民身分證時，張榮峰等人即將甲○○所開
    立之全部六合彩簽單取走（未取走傳真機、錄影機、錄影帶等物）離開現場。張
    榮峰等人將強盜取得之六合彩簽單於上開汽車旅館交給癸○○後，癸○○再將簽
    單交給戊○○，戊○○並交付十五萬元之酬勞予癸○○，而由癸○○取得七萬元
    ，張榮峰、壬○○、丑○○、林廷珈各取得二萬元。俟當晚香港六合彩開獎後，
    己○○即偽造「０２、１４、２７、２５、４３、２８、０８＊３６＊３１＊４
    ９＊０５＊１９」之簽單（其中有「１４、２７、４９、０５、２８」等五個中
    獎號碼，四星簽中七十五支、三星簽中十五支，彩金約六百一十萬五千元），並
    於同日晚間九時在上開汽車旅館交給辛○○。嗣翌日上午九時許，辛○○至上開
    簽賭站持偽造之簽單向甲○○詐稱其中獎，要求甲○○交付彩金，甲○○乃以簽
    單為警扣押，簽賭無效為由拒絕，辛○○乃再於同日十時許協同乙○○向甲○○
    索取彩金仍遭拒，嗣二人再協同己○○及其他二名不詳男子，前往索取彩金，足
    以生損害於丁○○、甲○○，因丁○○發覺有異，乃報警循線查獲上情而未遂，
    並扣得偽造之簽單一紙。
二、案經雲林縣警察局台西分局報告臺灣雲林地方法院檢察署檢察官偵查起訴。
    理  由
一、訊據被告辛○○、己○○、戊○○、子○○、乙○○對於上開行使偽造私文書、
    詐欺取財未遂、僭行公務員職權等行為均坦承不諱，惟否認有何加重強盜罪之犯
    行，辯稱：渠等不認識張榮峰等人，戊○○亦僅要求癸○○找人假冒警察去騙取
    簽單，不知道其中有人會帶槍去云云。經查：
（一）本件被告五人對於行使偽造私文書、詐欺取財未遂、僭行公務員職權之犯行均
      坦承不諱，核與另案被告林廷珈於警、偵訊之供述、癸○○、張榮峰、壬○○
      於警、偵訊之供述及本院審理中之證述相符，復據被害人丁○○、甲○○指訴
      歷歷，且有偽造之六合彩簽單一紙扣案可資佐證，被告五人此部分之犯行，事
      證明確，堪以認定。
（二）另起訴書雖認被告所為係觸犯刑法第三百零四條第一項之強制罪，然檢察官已
      到庭表示強制罪部分應包含於強盜罪犯行之內，是本件有爭執者，僅在於被告
      等人謀議取得六合彩簽單，並由癸○○、張榮峰、壬○○、林廷珈、丑○○等
      人下手實施，其行為究構成詐欺取財或加重強盜？茲分述如下：
壹、被告五人所謀議取得六合彩簽單之方法究為何：
  (一)證人丁○○到庭證稱：辛○○於九十二年十一月六日依正常程序簽單，接著癸○○等也接著簽，辛○○出去後連同癸○○約有三、四個人進來，我太太就喊警察
    來了，其中穿紅色衣服的人拿一支槍並喊說不要動，還將小姐押住，拿走簽單；
    另外的人叫我去拿傳真機、錄影機、錄影帶，但是後來他們離開的時候只有拿走
    簽單而已，當時他們要走的時候有提到看是要報誰的名字到警察局，我就回答說
    要提供我太太的資料，後來我們進去拿身分證出來他們就跑了；當時有想要逃，
    但是他們把鐵門拉下來等語（見本院卷二第九四頁背面至九五頁背面），核與證
    人甲○○證稱：辛○○於九十二年十一月六日與一個女的及穿紅色衣服的人一起
    進來簽賭六合彩，簽完後辛○○先走，後來那個女的才走，後來老闆的太太就喊
    說警察來了，接著穿紅色衣服的人就說是警察，叫我們將桌上的簽單全部給他，
    因為當場還有其他賭客，他們一聽到是警察以為是真的警察，所以就要跑出去，
    結果穿紅色衣服的人就緊張的拿出槍來對準我，並喊說不要動；另外的人進來將
    鐵門拉下來，並將桌上的簽單拿走，還叫我帶他們去上面拿傳真機等語（見本院
    卷二第九八頁至第九九頁背面）相符。
  (二)被告等人均自承確實有叫另案被告癸○○找人假冒警察向證人丁○○拿取簽單一
    事，而另案被告癸○○於偵查中供稱：九十二年十一月六日中午戊○○打電話叫
    我三點半去麥寮鄉一家華盛頓汽車旅館，我去八０二號房時，現場含戊○○在內
    有五個男的，還有辛○○；戊○○要我去找四個人來假裝是刑事組的人，等辛○○去簽完注後，再進去搜括簽單及傳真單，但戊○○沒交待要收賭注，我就連絡
    壬○○、丑○○、張榮豐，林廷珈是張榮豐的朋友，戊○○說要給我十五萬，我
    拿七萬，其餘的人一人發二萬；我和張榮豐說，戊○○說要進去用臨檢的名義唬
    他們，再搜括六合彩的簽單等語（見九二偵五００八號卷第二一至二三頁），另
    案被告張榮峰於偵查中供稱：癸○○告訴我要去簽賭，叫我們假冒警察去把簽單
    拿出來（見九二偵五０二四號卷第十二至十三頁），復於本院證稱：癸○○叫我
    們進去賭場假冒警察，然後將簽單拿出來；我進去之後表明我是警察，剛開始是
    丁○○的太太喊說警察來了，所以賭客就因為慌張而亂竄，所以我就拿出槍枝表
    明我們是警察，叫他們坐下等語（見本院卷二第一二七頁背面至第一二九頁），
    核與另案被告壬○○於警訊中供稱：癸○○告訴我們以冒充警察的方法進去；我
    進去以後聽到組頭說警察來了，收起來；那時張榮峰說你們都不要動，你們簽六
    合彩有人檢舉，我們來看一下，我們叫他們站在旁邊，我們就把簽單收一收，組
    頭就拜託我們不要送，然後張榮峰就說有人檢舉你們做組頭，我們來看一下，我
    們在旁就把簽單、簿子、號碼單收一收拿走等語（見台西警刑字第０九二００二
    一四七二─二號警卷第三頁），於偵查中供稱：癸○○有跟我們三人講如何進行
    這件事情的細節，有說冒用警察名義把簽單拿出來等語（見九二偵五０二四號卷
    第十五頁），於本院審理中復證稱：癸○○叫我們冒充警察人員去組頭家，然後
    將單據帶出來；門好像是最後進入的丑○○關的；我們進去是說有人檢舉你們，
    他們是說他們沒有做的很大，拜託不要辦他們，只有桌上這些簽單而已，我們就
    說好，我們將這些東西帶走就好了，不要再做了等語（見本院卷二第一三六頁背
    面至第一四一頁背面）相符。
  (三)被告五人於九十二年十一月七日告訴人報警後，即於同日下午遭警逮捕，並於翌
    日為檢察官聲請本院羈押禁見獲准，於九十三年一月十四日始經本院釋放，而另
    案被告癸○○、壬○○、張榮峰等人係於九十二年十一月二十八日、二十九日本
    案被告遭羈押禁見之期間於警、偵訊為上開供述，是渠等上開供述及證人丁○○
    、甲○○所為之證述，應屬可採。又張榮峰所攜帶之槍枝經鑑定結果，認係仿Ｂ
    ＥＲＥＴＴＡ廠８４型半自動手槍製造之金屬玩具手槍，其槍管內具阻鐵，依現
    狀，無法供發射彈丸使用，認不具殺傷力，此有內政部警政署刑事警察局九十三
    年七月二十七日刑鑑字第０９３０１３６１０２號函附卷可稽。是被告戊○○等
    人計劃以四個人假冒警察之方式拿取丁○○之簽單，並由癸○○聯絡壬○○、張
    榮峰、林廷珈、丑○○等人於丁○○所開設之簽賭站假冒警察，期間張榮峰並持
    玩具手槍命甲○○交付六合彩簽單，丑○○並於進入賭場時拉下鐵門，最後渠等
    僅取走全部之六合彩簽單等情，堪以認定。至公訴人雖認另案被告張榮峰等人尚
    取走現金五萬元及傳真機一部，然渠等僅取走六合彩簽單之事實，已據證人丁○○於本院證述綦詳，業如上述，此部分公訴人尚有誤會，附此敘明。
貳、另案被告張榮峰等人之行為有無構成強盜罪：
  (一)按強盜罪之強暴、脅迫，只須抑壓被害人之抗拒或使被害人身體上、精神上，處
    於不能抗拒之狀態為已足，其暴力縱未與被害人身體接觸，仍不能不謂有強暴、
    脅迫行為。又強盜罪所施用之強暴、脅迫手段，只須足以壓抑被害人之抗拒，使
    其喪失意思自由為已足，縱令被害人實際無抗拒行為，仍於強盜罪之成立，不生
    影響。最高法院二十二年上字第三一七號、三十年上字第三０二三號判例參照。
    經查：證人丁○○另證稱：（是因為他們拿出槍枝才會害怕還是因為是警察？）
    都怕；當時當然有想要逃，但是他們把鐵門拉下來；（當時你、你太太及小姐都
    被控制住行動？）我太太（指丙○○）身體沒有被控制，但是還是出不去，那位
    小姐（指甲○○）的身體是被控制住了等語（見本院卷二第九五頁背面至第九六
    頁）；證人甲○○於偵查中證稱：那位警察就不知從那裡拿出一把槍出來比著我
    ，叫我不要動（見九二偵四六八七號卷第九三頁）；於本院審理中證稱：因為當
    場還有其他賭客，他們一聽到是警察以為是真的警察，所以就要跑出去，結果穿
    紅色衣服的人就緊張的拿出槍來對準我，並喊說不要動；當時我們所有人的行動
    都被控制住等語（見本院卷）。是另案被告張榮峰以玩具手槍冒充真槍，丑○○
    將簽賭站鐵門拉下，控制並壓抑被害人丁○○、甲○○之行動自由及意思自由後
    ，使被害人丁○○、甲○○處於不能抗拒之情形下，而交付六合彩簽單，應構成
    強盜之犯行無誤。又本件下手實施強盜犯行者共有張榮峰等四人，渠等即屬觸犯
    刑法第三百三十條第一項、第三百二十一條第一項第四款之加重強盜罪。
  (二)辯護意旨雖以：另案被告癸○○與張榮峰等人係謀議以假冒警察之方式取得簽單
    ，而被害人丁○○、甲○○亦誤認張榮峰等人為警察，而陷於錯誤交付簽單，根
    本沒有要反抗之意思，且警察執行勸務時，亦經常使用槍枝及強暴脅迫等方式致
    對方不能抗拒，繼而使歹徒就範，故並不能以張榮峰等人是否有使用強暴脅迫之
    方式認定渠等觸犯強盜罪嫌。然查：癸○○與張榮峰等人雖係謀議以假警察之方
    式取得簽單，然丑○○於冒充警察之情形下將簽賭站之鐵門拉下，加上張榮峰係
    持假手槍冒充真槍對被害人丁○○、甲○○，被害人丁○○、甲○○之行動自由
    皆已因此而受控制，張榮峰等人在客觀上對於被害人之自由已有侵害行為，被害
    人丁○○亦因張榮峰持槍心生畏懼而交付財物，其行為應屬強暴之手段，且客觀
    上已達於使人不能抗拒之程度，而非單純之以和平方式騙取財物。被害人丁○○
    雖無實際抗拒之行為，且無抗拒之意思，乃係心生畏懼而不敢進而抗拒所致，不
    得據此即認被害人未處於不能抗拒之狀態。另警察執行職務時，雖經常使用強暴
    脅迫等手段，然均有合法權源，而張榮峰等人雖係以假冒警察之方式取得簽單，
    然其所實施之方法實際上既已達於強暴之程度，即應構成強盜罪，尚不得以其因
    假冒警察即認不論渠等於斯時所為之強盜行為皆僅構成詐欺取財罪。
參、被告戊○○等人是否應負強盜之責：
  (一)另案被告癸○○於偵查中供稱：我不知道張榮豐有帶槍，我是事後回來時，壬○○告訴我阿豐有帶槍，我才知道（見九二偵第五００八號卷第二三頁），於本院
    審理中證稱：我知道張榮峰有手槍，但是我不知道他有沒有帶在身上等語（見本
    院卷二第一二二頁背面），核與張榮峰於本院審理中證稱：（你拿槍枝的事情除
    了你自己外，是否有他人知道？）沒有別人知道等語（見本院卷第一三０頁背面
    ）相符，而本案被告五人中僅被告戊○○認識癸○○一人，張榮峰、壬○○、林
    廷珈、丑○○等人未曾與被告五人謀面或交談過，業據張榮峰、壬○○、林廷珈
    、丑○○供述在卷，是被告戊○○等人應未交待癸○○須攜槍前往簽賭站一節，
    堪以認定。
  (二)按警察行使職權，為達成其法定任務，於執行職務時，依法均會採取必要之公權
    力措施，對人民行使強制力，其隨身亦會攜帶槍枝，此應為眾所週知之事，任何
    人對於警察執行職務於必要時可能會行強暴等手段皆應有所認識，且無法確信其
    不發生。而被告戊○○等人雖未要求癸○○應攜槍前往，然其謀議以假冒警察之
    方式向丁○○拿取簽單，即應對於假冒警察之人可能會假藉行使公權力之名而行
    強暴脅迫等手段有所預見，今張榮峰等人亦確實以強暴之手段至使丁○○不能抗
    拒而取得六合彩簽單，則此項事實之發生，即應為被告戊○○等人所得預見，且
    不違背其本意，被告五人主觀上應具有強盜之故意，客觀上張榮峰等下手實施之
    人其行為亦該當於強盜罪，又被告戊○○係交待癸○○找四人假冒警察拿取簽單
    ，業如上述，是被告等人即應與張榮峰等人共同負加重強盜之責。被告上開所辯
    ，應不足採。
  (三)辯護意旨又以：被告戊○○等人原僅計劃以假冒警察之方式騙取簽單，未料另案
    被告張榮峰等人卻以強盜之行為取得簽單，渠等犯行已超越本案被告等人原先謀
    議計劃之範圍，依共同正犯之過剩理論，即難令被告等人就此部分負強盜之責。
    然被告等人於計劃以假冒警察之方式拿取簽單，即應得預見假警察可能會有強暴
    脅迫等行為發生，其卻仍交待癸○○找四人假冒警察拿取簽單，而任令張榮峰假
    藉警察之名行使強盜之犯行，即應與渠等共負加重強盜之責，尚難以原先計劃係
    詐欺取財即認其對於張榮峰等人行使強暴等手段取得簽單無預見之可能。
（三）綜上所述，被告辛○○、己○○、戊○○、子○○、乙○○所辯上情，顯不可
      採。被告五人所犯加重強盜之犯行，亦堪認定。
二、被告五人所犯罪名：
  (一)按民間六合彩簽賭，係由賭客在空白紙張上（一式二聯），書立其姓名及簽賭之
    號碼，向組頭簽賭，則依習慣或特約均足以辨明係該賭客以所書寫數字為簽賭號
    碼與組頭對賭之簽單，依刑法第二百二十條第一項之規定，自應以私文書論。
  (二)核被告辛○○、己○○、戊○○、子○○、乙○○所為，均係犯刑法第一百五十
    八條第一項僭行公務員職權罪、第三百三十條第一項、第三百二十一條第一項第
    四款之結夥三人加重強盜罪、第二百十六條、第二百二十條第一項、第二百十條
    之行使偽造準私文書罪、第三百三十九條第三項、第一項之詐欺取財未遂罪。
  (三)被告五人偽造準私文書復持以行使，偽造準私文書之低度行為應為行使之高度行
    為所吸收，不另論罪。又被告五人就被訴強制罪部分，因另案被告張榮峰持玩具
    手槍冒充真槍，丑○○將簽賭站鐵門拉下，係實施強盜罪之強暴行為，應包括於
    強盜行為內，不另成立強制罪。
  (四)被告五人就僭行公務員職權、加重強盜、行使偽造準私文書、詐欺取財未遂罪間
    事前共謀，並推由另案被告張榮峰、壬○○、林廷珈、丑○○下手實施僭行公務
    員職權及加重強盜，由己○○偽造準私文書後，再由被告辛○○、乙○○向甲○○、丁○○持以行使並詐欺取財，就上開四罪間，顯有犯意聯絡及行為分擔，應
    以共同正犯論。
  (五)被告五人為達詐欺取財之目的，而僭行公務員行使職權罪，並結夥三人以上強盜
    財物，再行使偽造之簽單，其所犯上開罪行間，有方法結果之牽連關係，依刑法
    第五十五條後段之規定，應從較重之加重強盜罪處斷。
  (六)公訴人雖未引用刑法第一百五十八條第一項僭行公務員職權條文，惟於事實欄已
    明確記載假冒警察身分取走六合彩簽單之事實，本院自應予以審理。
  (七)被告辛○○曾於九十年七月九日因竊盜案件，經本院以九十年度港簡字第一一六
    號判處有期徒刑四月，並於九十年八月七日確定，於九十年八月二十二日易科罰
    金執行完畢；己○○曾於八十六年九月五日因賭博案件，經台灣基隆地方法院以
    八十六年度易字第七五一號判處有期徒刑五月，並於八十六年十月三日確定，復
    因違反麻醉藥品管理條例案件，經台灣台北地方法院於八十七年三月二十七日以
    八十六年度訴字第二五九七號判處有期徒刑四月確定，上開二案件經台灣台北地
    方法院於八十八年二月二十四日以八十八年度聲字第一四０號裁定定應執行刑八
    月，於八十八年五月十八日易科罰金執行完畢，此有台灣高等法院被告全國前案
    紀錄表二份可查，二人於五年以內再犯本件有期徒刑以上之罪，均為累犯，應依
    刑法第四十七條之規定加重其刑。
  (八)爰審酌被告五人不思循合法正當途徑獲得財富，竟運用智慧於不當之途，危害社
    會治安甚鉅，被告戊○○、己○○策劃本件犯行，被告辛○○前往簽賭及索取彩
    金，三人參與本件犯行程度均較深，被告戊○○、己○○、子○○於警、偵訊始
    終否認犯行，於本院審理時始坦承部分犯行，被告辛○○、乙○○於警、偵訊即
    坦承部分犯行，被告乙○○並配合檢察官偵查，犯後態度較佳，檢察官於起訴書
    中並請求從輕予以量刑等一切情狀，分別量處如主文所示之刑。
  (九)偽造之被告等人所有供犯罪所用之六合彩簽單一紙及共犯張榮峰所有供本件強盜
    所用之玩具槍一把，均扣案於本院九十二年訴字第六八二號案件中，應依刑法第
    三十八條第一項第二款之規定，宣告沒收。至扣案之行動電話四支，非供本件犯
    罪之用，爰不宣告沒收，附此敘明。
三、公訴意旨另以：另案被告張榮峰持手槍強盜被害人丁○○之財物，此部分被告己○○等人亦涉及刑法第三百三十條第一項、第三百二十一條第一項第三款之攜帶
    兇器強盜罪。然查：張榮峰所攜帶之槍枝經鑑定結果，不具殺傷力，此有內政部
    警政署刑事警察局九十三年七月二十七日刑鑑字第０９３０１３６１０２號函附
    卷可稽，業如上述，客觀上並不足以對人之生命、身體、安全構成威脅，是此部
    分不能證明被告犯有攜帶兇器強盜罪，此外復無其他積極證據足認被告確構成此
    部分之犯行，惟此部分與前開論罪科刑部分有裁判上一罪關係，爰不另為無罪之
    諭知，附此敘明。
據上論斷，應依刑事訴訟法第二百九十九條第一項前段，刑法第二十八條、第一百五
十八條第一項、第三百三十條第一項、第三百二十一條第一項第四款、第二百十六條
、第二百二十條第一項、第二百十條、第三百三十九條第三項、第一項、第五十五條
後段、第四十七條、第三十八條第一項第二款，罰金罰鍰提高標準條例第一條前段，
判決如主文。
本案經檢察官張鶴齡到庭執行職務。
中      華      民      國      九十三      年    十    月    二十九日
                                        臺灣雲林地方法院刑事第四庭
                                            審判長法  官  吳福森
                                                  法  官  李淑惠
                                                  法  官  吳錦佳
右正本證明與原本無異。
如不服本判決，應於判決送達後十日內向本院提出上訴狀( 應附繕本 )。
                                                  書記官  王淑美
中      華      民      國      九十三      年    十    月    二十九    日
附錄條文：
刑法第一百五十八條
冒充公務員而行使其職權者，處三年以下有期徒刑、拘役或五百元以下罰金。
第二百十條
偽造、變造私文書，足以生損害於公眾或他人者，處五年以下有期徒刑。
第二百十六條
行使第二百十條至第二百十五條之文書者，依偽造、變造文書或登載不實事項或使登
載不實事項之規定處斷。
第三百二十一條
犯竊盜罪而有左列情形之一者，處六月以上、五年以下有期徒刑：
一  於夜間侵入住宅或有人居住之建築物、船艦或隱匿其內而犯之者。
二  毀越門扇、牆垣或其他安全設備而犯之者。
三  攜帶兇器而犯之者。
四  結夥三人以上而犯之者。
五  乘火災、水災或其他災害之際而犯之者。
六  在車站或埠頭而犯之者。
前項之未遂犯罰之。
第三百三十條
犯強盜罪而有第三百二十一條第一項各款情形之一者，處七年以上有期徒刑。
前項之未遂犯罰之。
第三百三十九條
意圖為自己或第三人不法之所有，以詐術使人將本人或第三人之物交付者，處五年以
下有期徒刑、拘役或科或併科一千元以下罰金。
以前項方法得財產上不法之利益或使第三人得之者，亦同。
前二項之未遂犯罰之。
